臺灣桃園地方法院刑事判決　
109年度訴字第563號
公  訴  人  臺灣桃園地方檢察署檢察官
被      告  劉文坤


選任辯護人  黃子容律師
            劉世興律師
上列被告因違反毒品危害防制條例案件，經檢察官提起公訴（10
8年度偵字第25554號），本院判決如下：
    主  文
劉文坤犯販賣第二級毒品罪，累犯，處有期徒刑柒年陸月。未扣
案之犯罪所得新臺幣壹仟伍佰元沒收，於全部或一部不能沒收或
不宜執行沒收時，追徵其價額。
    事  實
一、劉文坤明知甲基安非他命係毒品危害防制條例所規定之第二
    級毒品，未經許可不得非法販賣及持有。因陳禾耘於民國10
    8年3月21日下午1時許，乘坐友人騎乘之機車前往劉文坤位
    於桃園巿八德區新生路313巷15號之住處（下稱劉文坤住處
    ）欲購買甲基安非他命，劉文坤竟基於販賣第二級毒品以營
    利之犯意，先向陳禾耘收取新臺幣（下同）1,500元，並指
    示陳禾耘至桃園巿八德區新生路313巷口（下稱新生路313巷
    口）等待，再外出向真實姓名年籍不詳之人拿取甲基安非他
    命，陳禾耘則步行至新生路313巷口對面，即桃園市八德區
    龍宮街36巷口（下稱龍宮街36巷口）旁人行道之椅子處等候
    劉文坤交付毒品以完成交易。適桃園巿政府警察局八德分局
    廣興派出所員警陳金生與其同事身穿便衣偵辦刑事案件駕駛
    自用小客車，沿新生路行經龍宮街36巷口時，見陳禾耘行跡
    可疑，遂在該處人行道附近之路邊停車觀察，並以手機錄影
    功能蒐證。嗣陳禾耘見劉文坤返回，乃步行橫越馬路至對面
    之新生路313巷口附近人行道，劉文坤即將甲基安非他命1包
    交予陳禾耘完成交易而離去。員警見陳禾耘完成交易橫越馬
    路至龍宮街36巷口人行道時，旋下車盤查陳禾耘，當場自陳
    禾耘身上扣得劉文坤交付之甲基安非他命1包（業經本院以1
    08年度壢簡字第1025號判決宣告沒收銷燬），而悉上情。
二、案經桃園市政府警察局刑事警察大隊報告臺灣桃園地方檢察
    署檢察官偵查起訴。
    理  由
壹、程序方面
一、供述證據
　　證人陳禾耘於警詢時之陳述及偵訊中所為之證述，以及證人
    即員警陳金生於偵訊中所為之證述，均係被告以外之人於審
    判外之陳述，經被告及其辯護人爭執證據能力（見本院卷第
    62頁、第80頁）。本院業於審判期日傳喚證人陳禾耘、陳金
    生到庭具結作證，給予被告及其辯護人行使對質詰問權，並
    於本院調查證據時給予其等辨明該等證述證明力之機會（見
    本院卷第207至208頁、第215至216頁），而證人陳禾耘就關
    於本案案發經過之事實，於本院審理中所述與警詢時之陳述
    內容並無明顯不符，即無刑事訴訟法第159條之2、第159條
    之3所定情形存在，則無引用證人陳禾耘於警詢時陳述之必
    要，依刑事訴訟法第159條第1項規定，認證人陳禾耘於警詢
    時之前開陳述，無證據能力。惟按被告以外之人於偵查中向
    檢察官所為之陳述，除顯有不可信之情況者外，得為證據，
    刑事訴訟法第159條之1第2項定有明文。乃因檢察官代表國
    家偵查犯罪，依法有訊問證人之權，證人須具結，其可信性
    極高，已具足以取代被告反對詰問權信用性保障情況之要件
    ，故除顯有不可信之情況者外，特予承認其具有證據能力。
    被告如未釋明顯有不可信之情況時，檢察官自無須就無該例
    外情形為舉證，法院亦無庸在判決中說明無例外情形存在之
    必要。所謂「顯有不可信」之情況，係指其不可信之情形，
    甚為顯著了然者，固非以絕對不須經過調查程序為條件，然
    須從卷證本身，綜合訊問時之外部情況，為形式上之觀察或
    調查，即可發現，無待進一步為實質調查之情形而言（最高
    法院109年台上字第179號判決意旨參照）。查證人陳禾耘、
    陳金生於偵訊中所為之證述，被告及其辯護人並未提出其他
    具有顯不可信之證據資料供本院審酌，本院依卷內現存證據
    ，查無有何顯不可信情況，是其等於偵訊中所為之證述均應
    有證據能力，亦經合法調查，自得作為判斷之依據。
二、非供述證據
㈠、按非供述證據之物證，或以科學、機械之方式，對於當時狀
    況所為忠實且正確之記錄，性質上非屬供述證據，則應無傳
    聞法則規定之適用，是該非供述證據未出於違法取得，並依
    法踐行調查程序，即不能謂無證據能力（最高法院97年度台
    上字第1401號、第6153號判決意旨參照）。且手機以照相、
    錄影功能拍攝、攝錄之畫面，係依機器功能拍攝、攝錄實物
    形貌而形成之圖像，除其係以人之言詞或書面陳述為攝取內
    容，並以該內容為證據外，拍攝照片及錄影畫面所呈現之圖
    像，非屬人類意思表達之言詞或書面陳述，自不在「被告以
    外之人於審判外之言詞或書面陳述」之範圍內，其有無證據
    能力，自應與一般物證相同，端視其取得證據之合法性及已
    否依法踐行證據之調查程序，以資認定（最高法院97年度台
    上字第3854號判決意旨參照）。查本案判決所使用之「員警
    查獲陳禾耘持有毒品之現場照片（見偵卷第31頁）」、「員
    警於108年3月21日下午1時許以手機攝錄陳禾耘購買毒品過
    程之錄影畫面擷圖照片（見偵卷第113至117頁）」，均係基
    於手機機器之照相、錄影功能拍攝、攝錄當時實際形貌所形
    成之圖像，不含有人類意思表達之供述要素，所拍攝及攝錄
    內容與現實情狀之一致性，係透過機械原理加以還原，並無
    人對現實情形之記憶、知覺經常可能發生之誤差（如：知覺
    之主觀性及記憶隨時間推移而發生變化、遺忘等），當屬非
    供述證據，並無傳聞法則之適用至明，被告及其辯護人亦均
    未提出前開物證有何違法取得之情形，復經本院於審理中踐
    行調查程序（見本院卷第208至209頁），自均有證據能力。
㈡、次按現行刑事訴訟法關於「鑑定」之規定，除選任自然人充
    當鑑定人外，另設有囑託機關鑑定制度。依同法第198條、
    第208條之規定，不論鑑定人或鑑定機關、團體，固均應由
    法院、審判長、受命法官或檢察官視具體個案之需要而為選
    任、囑託，並依第206條之規定，提出言詞或書面報告，始
    符合同法第159條第1項所定得作為證據之「法律有規定」之
    情形，否則所為之鑑定，仍屬傳聞證據。然於司法警察機關
    調查中之案件，為因應實務上，或因量大、或有急迫現實需
    求，併例行性當然有鑑定之必要者，例如毒品之種類與成分
    、尿液之毒品反應、槍彈有無殺傷力、指紋鑑定等，基於檢
    察一體原則，得由該管檢察長對於轄區內之案件，以事前概
    括選任鑑定人或囑託鑑定機關、團體之方式，俾便轄區內之
    司法警察官、司法警察對於調查中之此類案件，得即時送請
    先前已選任之鑑定人或囑託之鑑定機關、團體實施鑑定，以
    求時效（法務部92年9月1日法檢字第0920035083號函參照）
    。是此種由檢察機關概括選任鑑定人或概括囑託鑑定機關、
    團體，再轉知司法警察官、司法警察於調查犯罪時參考辦理
    之作為，法無明文禁止，係為因應現行刑事訴訟法增訂傳聞
    法則及其例外規定之實務運作而為，與檢察官選任或囑託為
    鑑定者，性質上並無差異，同具有證據能力（最高法院96年
    度台上字第2860號判決意旨參照）。查卷附台灣檢驗科技股
    份有限公司濫用藥物實驗室所出具之2019年4月3日UL/2019/
    00000000號濫用藥物檢驗報告（見偵卷第227頁反面），係
    由桃園市政府警察局八德分局員警即司法警察將扣案毒品送
    請事前概括囑託鑑定之公司檢驗是否含有法定毒品成分，由
    該公司所出具之鑑定結果文書。觀諸前開濫用藥物檢驗報告
    就各該鑑定標的、方法及結果均有清楚記載，形式上並無闕
    漏，揆諸前揭說明，該濫用藥物檢驗報告，自有證據能力。
㈢、被告及其辯護人雖爭執桃園市政府警察局八德分局扣押筆錄
    及扣押物品目錄表（見偵卷第37至40頁、第41頁）之證據能
    力（見本院卷第62、80頁），惟按除刑事訴訟法第159條之1
    至第159條之3之規定外，下列文書亦得為證據：一、除顯有
    不可信之情況外，公務員職務上製作之紀錄文書、證明文書
    ；二、除顯有不可信之情況外，從事業務之人於業務上或通
    常業務過程所須製作之紀錄文書、證明文書；三、除前二款
    之情形外，其他於可信之特別情況下所製作之文書，刑事訴
    訟法第159條之4定有明文。前開文書雖屬被告以外之人於審
    判外之書面陳述，惟員警係依法執行搜索後，於職務上所製
    作之文書記載搜索、扣押之結果，屬公務員職務上所製作之
    紀錄、證明文書，且被告及其辯護人亦未提出其他具有顯不
    可信之證據資料供本院審酌，本院依卷內現存證據，查無有
    何顯不可信情況，衡諸上開規定，前開文書自得為證據，均
    具有證據能力。
貳、實體方面
一、訊據被告矢口否認有何販賣第二級毒品之犯行，辯稱：其於
    108年3月21日並不在家，也不認識陳禾耘，且員警提出之手
    機錄影畫面擷圖照片中之人不是其云云。辯護人則以：果若
    員警發現被告於108年3月21日下午1時許在新生路313巷口附
    近之人行道，有販賣第二級毒品甲基安非他命予陳禾耘之犯
    行，當可現場逮捕被告，然員警並未為之，且員警提出之手
    機錄影畫面擷圖照片模糊，甚難判斷該照片中之人確係被告
    ，又陳禾耘為警查獲後，就其毒品來源時稱係「阿新」，或
    稱係「二哥」，前後供述不一，亦難僅憑陳禾耘之單一指述
    ，率認被告涉犯前開犯行云云，為被告辯護。經查：
㈠、證人陳禾耘於偵訊中具結證稱：「（問：108年3月27日【按
    應為108年3月21日】下午1時，在桃園市八德區新生路313巷
    對面路邊，你被警方查獲安非他命1包，這1包安非他命來源
    ？）這是我跟劉文坤購買的。」；「（問：這1包安非他命
    是以多少價格跟劉文坤購買？）1,500元」；劉文坤在那一
    帶賣毒品本多年，其於108年3月21日下午1時許，乘坐友人
    騎乘之機車至劉文坤住處購買毒品，劉文坤說他剛好沒有貨
    ，要找鄰居拿，他自己有在賣，其遂先將1,500元交給劉文
    坤，並與友人坐在劉文坤住處巷口之沙發上等劉文坤回來，
    大約半小時後，其見劉文坤回來，就過馬路找劉文坤，劉文
    坤則將甲基安非他命放到其口袋，其過馬路要離開時，警察
    就出現抓住其，並從其口袋搜出甲基安非他命1包，其友人
    旋即騎車離開，劉文坤見狀也往另個方向跑等語（見偵卷第
    145頁反面至147頁）；於本院審理中仍具結證稱：其於108
    年3月21日下午1時許，乘坐友人騎乘之機車至綽號「二哥」
    之劉文坤住處購買毒品，劉文坤說他身上沒有毒品，要跟別
    人拿，叫其在巷口等他，其遂先將1,500元交予劉文坤，並
    與友人坐在新生路313巷巷口對面樹下之2張椅子處等劉文坤
    ，大概半小時後，其見劉文坤回來，就過馬路到對面的鐵捲
    門處，劉文坤則將毒品1包交予其，其再放到自己口袋，欲
    過馬路回到樹下椅子處時，那邊停放1台轎車，轎車下來2名
    警察抓住其，並說他們手機有拍到交易過程，要求其把口袋
    裡東西拿出來，其就把口袋裡的東西拿出來，其友人見狀騎
    車跑掉，劉文坤則往他住的巷子裡跑等語（見本院卷第162
    至166頁），是證人陳禾耘就其係如何向被告購買毒品之過
    程及為警查獲之經過，前後證述大致一致，且其與被告並無
    仇隙，當無甘冒涉犯偽證罪之風險，而刻意設詞誣陷被告之
    理，故其上開證述，堪以採信。
㈡、復經證人即員警陳金生於偵訊中具結證稱：其與另名同事於1
    08年3月21日下午1時許，因偵辦其他案件剛好經過上址，見
    陳禾耘與1名男子坐在路邊，形跡鬼祟，遂將車輛停放在旁
    邊看他們在做什麼，過沒多久，陳禾耘走到對面與劉文坤交
    易毒品，當陳禾耘走過來其等停放車輛處時，乃下車要求陳
    禾耘將口袋裡物品拿出來，該物品是甲基安非他命；其等只
    抓到陳禾耘，而與陳禾耘坐在路旁之該名男子跑掉，劉文坤
    見狀也跑掉；其在車上等的時候，有拿手機錄到陳禾耘一到
    對面，劉文坤即出現，他們2人有手交手之情形等語（見偵
    卷第127頁及反面）；於本院審理中亦具結證稱：其於108年
    3月21日下午1時許，在龍宮街36巷口旁之人行道查獲陳禾耘
    持有甲基安非他命1包；其與另名員警身穿便衣偵辦刑案駕
    駛自用小客車，當天開車行經該處，發現陳禾耘坐在人行道
    上之椅子，另外1人坐在機車上，其等遂在該處停車觀察他
    們，並拿手機蒐證，後來陳禾耘到對面跟劉文坤接觸，等陳
    禾耘走過來後，其等就攔查她，並在她身上查獲甲基安非他
    命，另外1名坐在機車上之人旋即騎車跑掉，劉文坤見狀也
    跑掉等語（見本院卷第187至191頁），衡情員警陳金生身為
    執法人員，當無甘冒偽證罪，而虛詞構陷被告之理，其就如
    何查獲被告與陳禾耘交易毒品過程之證詞前後一致，亦與證
    人陳禾耘所證其於上述時地向被告購買甲基安非他命後旋遭
    警方查獲之情節相符，益徵證人陳禾耘上開證述，足以採信
    。
㈢、又經本院勘驗員警於108年3月21日下午1時許以手機攝錄陳禾耘購買毒品過程之錄影檔案，勘驗結果為：「員警從車內往車外拍攝，攝錄到身穿綠色衣服之陳禾耘與身穿咖啡色外套之男子在對面馬路上沿著人行道行走，兩人手部有短暫接觸，該名男子交付物品予陳禾耘後，陳禾耘旋即跨越道路」，有本院勘驗筆錄及上開錄影畫面擷圖在卷可佐（見本院卷第77至78頁、第85至87頁），是陳禾耘於上述時地為警自其身上口袋扣得甲基安非他命1包前，被告確有在新生路313巷口附近之人行道上交付物品予陳禾耘，陳禾耘並將之放入口袋甚明。此外，亦有員警於108年3月21日下午1時許以手機攝錄被告與陳禾耘交易毒品過程之錄影畫面擷圖照片（見偵卷第113至117頁）、員警查獲陳禾耘持有甲基安非他命1包之現場照片（見偵卷第31頁）、桃園市政府警察局八德分局扣押筆錄及扣押物品目錄表（見偵卷第37至40頁、第41頁）等證可佐，且員警斯時自陳禾耘身上所扣得之物品，經送台灣檢驗科技股份有限公司鑑驗結果為第二級甲基安非他命陽性反應，亦有該公司濫用藥物實驗室出具之2019年4月3日UL/2019/00000000號濫用藥物檢驗報告（見偵卷第227頁反面）在卷可參。足認陳禾耘確於108年3月21日下午1時許，乘坐友人騎乘之機車至被告住處購買毒品，被告先向陳禾耘收取1,500元，並指示陳禾耘至新生路313巷口等待，再外出向真實姓名年籍不詳之人拿取甲基安非他命，陳禾耘則步行至龍宮街36巷口旁人行道之椅子處等候被告返回交付毒品以完成交易，嗣陳禾耘見被告返回，乃步行橫越馬路至新生路313巷口附近之人行道，被告即將甲基安非他命1包交予陳禾耘而完成交易並離去，至臻明確。
㈣、另甲基安非他命為毒品危害防制條例規定之第二級毒品，屬
    法律嚴禁之違禁物，凡持有或轉讓予他人者即足以構成犯罪
    ，且具有一定之交易價值，被告係具備通常智識程度之成年
    人，且有多次違反毒品危害防制條例案件之前科紀錄（見本
    院卷第17至34頁），對於前情當無不知之理。又販賣毒品係
    違法行為，非可公然為之，且有獨特之販售通路及管道，而
    近年來政府為杜絕毒品之氾濫，對於查緝施用及販賣毒品之
    工作，無不嚴加執行，販賣毒品又係重罪，依一般經驗法則
    ，販賣毒品者鋌而走險，苟非意在營利，所為何來？若無利
    可圖，衡情應無甘冒持有毒品遭查獲之極大風險，平白無端
    提供毒品之理。且販賣毒品一般均係私密進行，交易之毒品
    可任意分裝增減其份量，而每次買賣之價量亦隨時依雙方關
    係之深淺、當時之資力、需求程度及對行情之認知等因素，
    機動加以調整，故販賣毒品之利得，除經坦承犯行，或價量
    俱臻明確外，委難查得實情，職是之故，即使未經查得實際
    販賣毒品之利得，但除非別有事證足認係按同一價量委買或
    轉售，而確未牟利者外，尚難執此遽認非法販賣之證據有所
    未足，致知過坦承者難辭重典，飾詞否認者反得僥倖之理。
    查本案固因被告矢口否認有何販賣第二級毒品之犯行，而未
    能查悉其交易毒品之確切利得金額，然被告竟甘冒持有毒品
    遭查獲、重罰之極大風險與陳禾耘進行毒品交易，已如前述
    ，是其本案所為，主觀上有販賣第二級毒品甲基安非他命以
    營利之犯意，當屬昭然若揭。
㈤、被告及其辯護人固以前詞置辯，惟查：
１、證人陳禾耘於偵訊及本院審理中一再證稱被告於108年3月21
    日下午1時許在被告住處先向其收取1,500元，嗣約半小時後
    ，即於同日在新生路313巷口附近之人行道將第二級毒品甲
    基安非他命交予其，足堪採信，俱如前述。又證人陳金生於
    偵訊中證稱：其在現場可以看清楚劉文坤之面貌，只是當時
    不知道與陳禾耘交易之人的名字為劉文坤，是事後將相片影
    像檔調出後，該影像檔中之人就是其在現場看到之人，並請
    陳禾耘指認及比對後，才知道是劉文坤等語（見偵卷第129
    頁）；於本院審理中亦證稱：其查獲陳禾耘當下，有詢問她
    是向何人取得甲基安非他命，陳禾耘回答是綽號「二哥」之
    人，但其在查獲現場忘記他叫劉文坤，是回到警局後，想起
    其在現場看到之人為劉文坤，再把劉文坤之相片影像檔調出
    來讓陳禾耘指認，並詢問此相片是否為她口中的「二哥」等
    語（見本院卷第190至191頁、第196至197頁），是證人陳金
    生就其如何查悉販賣毒品予陳禾耘之人即係被告之原委，前
    後證述並無明顯瑕疵或不一之情形，堪以採信。且證人陳金
    生於本院審理中復證稱：其攔住陳禾耘時，原本坐在人行道
    機車上之人逃跑，因為對向車道有車，其來不及過去，所以
    在對面之劉文坤也跑掉，其當時認為要先把陳禾耘控制好，
    再回去查是誰賣毒品給她等語（見本院卷第191至192頁），
    亦與證人陳禾耘於偵訊及本院審理中證稱：其在過馬路要上
    友人機車離開時，警察就出現抓住其，其友人看見警察抓住
    其，旋即騎車離開，而劉文坤見狀也往另個方向跑等語（見
    偵卷第145頁反面至147頁，本院卷第162至163頁）相符，是
    陳禾耘遭警攔查之當下，原在人行道上之陳禾耘友人隨即騎
    車逃離，在對面人行道上之被告見狀亦逃離現場甚明，而當
    時在場之員警既僅陳金生與另1名員警，為先控制陳禾耘行
    動，無法分散有限警力隨即橫越道路搜尋、逮捕被告，並無
    悖於警員執法之常情。
２、證人陳禾耘於108年3月21日偵訊時雖曾陳稱：毒品係向「阿
    新」拿的等語（見偵卷第229頁反面），然觀諸該次偵訊筆
    錄之前後文，證人陳禾耘係先經檢察官詢以：「最後一次施
    用毒品時間之地點及方式？」，而答稱：108年3月19日早上
    10時許，在中壢區某不詳地點朋友家施用安非他命等語，檢
    察官旋詢之「毒品從何而來？」，陳禾耘乃答稱：向「阿新
    」拿的，此有前開偵訊筆錄（見偵卷第229頁及反面）在卷
    可佐，顯見證人陳禾耘所稱其毒品來源為「阿新」之人，係
    指其於108年3月19日上午9時許，在中壢區某友人家中施用
    之甲基安非他命係向「阿新」拿的，顯非指稱其於108年3月
    21日為警查獲其持有之甲基安非他命係向「阿新」取得，被
    告及其辯護人前揭所辯，均不足採。
㈥、被告之辯護人雖聲請將「員警於108年3月21日下午1時許以手
    機攝錄陳禾耘購買毒品過程之錄影檔案」，送內政部警政署
    刑事警察局或國立成功大學為影像鑑定，欲證明前開錄影畫
    面中之人是否為被告（見本院卷第214頁），然本案事證已
    臻明確，業如前述，自核無再就前開錄影檔案囑託機關鑑定
    之必要，附此敘明。
㈦、綜上所述，被告及其辯護人所辯，顯係卸責之詞，俱不足採
    信。本案事證明確，被告所犯上開犯行，堪以認定，應依法
    論科。
二、論罪科刑
㈠、按行為後法律有變更者，適用行為時之法律。但行為後之法
    律有利於行為人者，適用最有利於行為人之法律，刑法第2
    條第1項定有明文。查被告行為後，毒品危害防制條例第4條
    第2項業於109年1月15日修正公布，並自同年7月15日起施行
    生效，修正前毒品危害防制條例第4條第2項原規定：「製造
    、運輸、販賣第二級毒品者，處無期徒刑或7年以上有期徒
    刑，得併科新臺幣1,000萬元以下罰金。」，修正後該條文
    則規定：「製造、運輸、販賣第二級毒品者，處無期徒刑或
    10年以上有期徒刑，得併科新臺幣1,500萬元以下罰金。」
    ，是被告行為後法律有變更，比較行為時法與裁判時法之結
    果，修正後之毒品危害防制條例第4條第2項規定將有期徒刑
    及罰金刑之刑度均提高，並未較有利於被告，依刑法第2條
    第1項前段之規定，就被告本案犯行，自應適用其行為時即
    修正前毒品危害防制條例第4條第2項之規定論處。
㈡、核被告所為，係犯修正前毒品危害防制條例第4條第2項之販
    賣第二級毒品罪。被告於著手販賣前，意圖販賣而持有第二
    級毒品之低度行為，應為其嗣後販賣之高度行為吸收，不另
    論罪。又被告前因施用第二級毒品案件，經本院以103年度
    審易字第64號判決判處有期徒刑8月確定，於104年1月26日
    執行完畢出監，此有臺灣高等法院被告前案紀錄表1份在卷
    可按（見本院卷第32頁），是其於有期徒刑執行完畢後，5
    年以內故意再犯本案有期徒刑以上之罪，為累犯，審酌被告
    前已因施用第二級毒品案件經法院判處罪刑及刑之執行完畢
    ，猶未能謹慎自持，再犯本案販賣第二級毒品之犯行，足見
    其對刑罰反應力薄弱，爰依刑法第47條第1項之規定及司法
    院大法官釋字第775號解釋意旨，加重其刑。而被告就本案
    犯行於偵查及本院審理中，均矢口否認販賣第二級毒品甲基
    安非他命予陳禾耘，自無毒品危害防制條例第17條第2項減
    輕其刑之適用，附此敘明。
㈢、爰審酌被告不思以正當途徑獲取財物，明知毒品危害身心甚
    劇，且一經成癮，甚且影響社會治安，危害深遠，竟無視政
    府制定毒品危害防制條例杜絕毒品犯罪之禁令，販賣第二級
    毒品牟利，助長施用毒品之行為，致使施用毒品者沈迷於毒
    癮而無法自拔，戕害國民身心健康非輕，間接危害社會、國
    家，所為實屬不該，且犯後仍矢口否認犯行，犯後態度不佳
    ，惟念其所販賣第二級毒品之數量、金額非鉅，兼衡其為本
    案犯行之動機、目的，及其自陳高中畢業之教育程度、勉持
    之經濟狀況（見偵卷第7頁）等一切情狀，量處如主文所示
    之刑。
三、沒收部分
㈠、按犯罪所得，屬於犯罪行為人者，沒收之。但有特別規定者
    ，依其規定；前2項之沒收，於全部或一部不能沒收或不宜
    執行沒收時，追徵其價額，刑法第38條之1第1項、第3項分
    別定有明文。查被告販賣第二級毒品予陳禾耘時，業已向陳
    禾耘收取1,500元，該1,500元係其販毒所得，雖未扣案，仍
    應依刑法第38條之1第1項前段、第3項之規定宣告沒收，且
    於全部或一部不能沒收或不宜執行沒收時，追徵其價額。
㈡、至於扣案之第二級毒品甲基安非他命（含袋毛重0.51公克，
    驗前淨重0.3389公克，驗餘淨重0.3350公克），另經本院就
    陳禾耘所犯之持有第二級毒品甲基安非他命案件，以108年
    度壢簡字第1025號判決諭知沒收銷燬（見偵卷第231頁及反
    面），爰不予宣告沒收銷燬。
據上論斷，應依刑事訴訟法第299條第1項前段，修正前毒品危害
防制條例第4條第2項，刑法第2條第1項前段、第47條第1項、第3
8條之1第1項前段、第3項，判決如主文。
本案經檢察官楊挺宏提起公訴，經檢察官黃鈺斐到庭執行職務。
中　　華　　民　　國　　111 　年　　5 　　月　　27　　日
              刑事第六庭  審判長法  官  劉淑玲
                                法  官  何宇宸
                                法  官  何啓榮
以上正本證明與原本無異。
如不服本判決應於收受判決後20日內向本院提出上訴書狀，並應
敘述具體理由。其未敘述上訴理由者，應於上訴期間屆滿後20日
內向本院補提理由書(均須按他造當事人之人數附繕本)「切勿逕
送上級法院」。
                                書記官　潘瑜甄
中　　華　　民　　國　　111 　年　　5 　　月　　27　　日
附錄本案論罪科刑法條：修正前毒品危害防制條例第4條第2項。